【裁判字號】    97,訴,392
【裁判日期】    971125
【裁判案由】    違反稅捐稽徵法等
【裁判全文】
臺灣苗栗地方法院刑事判決               97年度訴字第392號
公  訴  人  臺灣苗栗地方法院檢察署檢察官
被      告  甲○○
上列被告因違反稅捐稽徵法等案件，經檢察官提起公訴（97年度
偵緝字第78號），因被告於本院準備程序時就被訴事實為有罪之
陳述，經本院合議庭裁定由受命法官獨任進行簡式審判程序，判
決如下：
    主    文
甲○○共同公司負責人，公司應收之股款，股東並未實際繳納，
而以申請文件表明收足，處有期徒刑陸月，如易科罰金，以銀元
佰元即新臺幣玖佰元折算壹日；減為有期徒刑月，如易科罰
金，以銀元佰元即新臺幣玖佰元折算壹日。
    事實及理由
一、本案犯罪事實：
    甲○○經由朋友介紹而認識真實姓名、年籍均不詳自稱「陳
    先生」之成年男子，明知自稱「陳先生」之成年男子欲利用
    其名義擔任公司負責人，且為商業會計法上所稱之商業負責
    人，虛設政寶企業有限公司（下稱政寶公司，址設嘉義市○
    區○○里○○○路499 號1 樓），再出售政寶公司營利事業
    銷貨統一發票圖利，竟與「陳先生」共同基於違反公司法之
    犯意及填製不實會計憑證、幫助他人逃漏稅捐之概括犯意聯
    絡，由甲○○於民國92年11月初某日，在苗栗縣苗栗市○○
    路某處，提供自己之國民身分證與「陳先生」辦理政寶公司
    設立登記及商業登記，「陳先生」取得甲○○國民身分證後
    ，旋於92年12月5 日以甲○○- 政寶公司籌備處名義，向花
    蓮市第一信用合作社申設帳號：0000000000000 -0號之活期
    存款帳戶，並由「陳先生」於同日將非屬甲○○所繳納之政
    寶公司股款新臺幣（下同）100 萬元存入政寶公司籌備處帳
    戶內，以取得存款證明，再由「陳先生」將上開活期存款存
    摺影本、不實之股東繳納股款明細表委由不知情之蘇元盛會
    計師依公司法規定，於92年12月7 日依據上開不實之繳納股
    款證明（存摺記載），在其業務上所查核製作之政寶公司設
    立登記資本額查核報告書、政寶公司資產負債表暨政寶公司
    股東繳款明細表上簽證股東股款業已繳足後，「陳先生」隨
    即於92年12月8 日，將上開政寶公司籌備處帳戶內之100 萬
    元資本額悉數提領，對於政寶公司應收之股款並未實際繳納
    ，仍於同年月10日連同政寶公司設立登記申請書、公司章程
    、查核報告書、委託書、資產負債表、股東繳納股款明細表
    、政寶公司籌備處於花蓮市第一信用合作社開立之帳號0000
    000000000-0 號活期存款存摺影本等，持向經濟部中部辦公
    室申請設立登記，使承辦之經濟部中部辦公室公務員審查認
    為形式要件均已具備，而核准政寶公司之設立登記，並登載
    於其職務上所掌之公司登記資料，足以生損害於主管機關對
    於政寶公司資本額及設立登記事項完備審核之正確性。該自
    稱「陳先生」之男子明知政寶公司係虛設公司，並無銷貨事
    實，自93年5 月間起至93年10月間止，於不詳地點，填製如
    附表所示之會計憑證統一發票，銷售金額共計24,141,825元
    元，交付附表所示營業人，提出充作進項憑證，持以申報扣
    抵銷項稅額，以此方式幫助附表所示營業人逃漏如附表所示
    之營業稅，共計1,207,093 元，足以生損害於稅捐機關課稅
    之公平性及正確性。甲○○則因此向「陳先生」領取金額約
    24萬元之報酬。嗣因財政部臺灣省南區國稅局查核發現政寶
    公司有虛開營利事業銷貨統一發票，因而循線查悉上情。
二、案經財政部臺灣省南區國稅局移送臺灣嘉義地方法院檢察署
    呈請臺灣高等法院臺南分院檢察署核轉臺灣臺南地方法院檢
    察署呈請臺灣高等法院檢察署核轉臺灣苗栗地方法院檢察署
    檢察官偵查起訴。
    理    由
一、上揭事實，業據被告甲○○於偵查及本院審理時坦承不諱，
    並有下列事證，足認被告甲○○自白與事實相符：
  (一)被告甲○○於92年12月5 日以政寶公司籌備處名義，向花蓮
    市第一信用合作社申設帳號：0000000000000 -0 號 之活期
    存款帳戶，並同日存入100 萬元，於取得存款證明後，旋於
    同年月8 日悉數提領等情，有花蓮市第一信用合作社96年3
    月30日花一信中字第96005 號函附之開戶資料、往來明細及
    存款、取款憑條附卷可稽，足見政寶公司並未依公司法第9
    條規定，由股東實際繳納股款，而係以調度款項，存入上開
    政寶公司籌備處帳戶內，以順利取得存款證明，再以申請文
    件表明收足，於通過會計師依公司法規定查核簽證並製作查
    核報告書後，旋即悉數提領無訛。
  (二)觀諸財政部臺灣省南區國稅局96年8 月30日南區國稅審四字
    第0960039051號告發書附之政寶公司93年進、銷項交易流程
    圖、營業稅稅籍資料查詢作業、領用統一發票商號查詢資料
    、營業人銷售額與稅額申報書、專案申請調檔統一發票查核
    名冊、清單、進銷項憑證明細資料表（詳財政部臺灣省南區
    國稅局刑事案件調查報告）等資料，可知政寶公司並無任何
    實際進貨、銷貨的實績，顯然確係虛設之公司，並於無實際
    銷貨的情形下，填製如附表所示內容不實之營利事業銷貨統
    一發票等商業會計憑證與附表所示公司無誤。
  (三)此外，並有政寶公司營利事業統一發證設立變更登記申請書
    、公司設立登記表、政寶公司章程、房屋租賃契約書、財政
    部台灣省南區國稅局嘉義市分局新開營業人訪問卡、政寶公
    司股東同意書、查核報告書、委託書、資產負債表、股東繳
    納現金股款明細表、政寶公司籌備處花蓮市第一信用合作社
    帳號0000000000000-0 號活期存款存摺影本附卷可證。
  (四)參以一般人皆知公司負責人需承擔該公司或行號經營之風險
    ，絕無隨意擔任公司或行號負責人，以避免發生糾紛風險，
    又倘政寶公司係合法經營，何須由被告擔任掛名擔任負責人
    ，乃被告僅因貪圖該名自稱「陳先生」之男子給予之報酬，
    率爾同意擔任政寶公司之掛名負責人，被告主觀上對於「陳
    先生」邀其虛設公司，係為利用政寶公司從事上開不法事項
    顯已知悉，其與「陳先生」就前揭犯行具有犯意之聯絡及行
    為之分擔至明。
  (五)綜上所述，本案事證明確，被告甲○○犯行洵堪認定。
二、新舊法比較
  (一)商業會計法第71條第1 款規定於95年5 月24日修正前、後，
    構成要件並無更動，但原規定之法定刑為「5 年以下有期徒
    刑、拘役或科或併科新臺幣15萬元以下罰金」，修正後提高
    為「5 年以下有期徒刑、拘役或科或併科新臺幣60 萬 元以
    下罰金」，比較修正前、後之法條規定，自以舊法規定有利
    於被告。
  (二)被告行為後刑法業於94年2 月2 日修正公布，並於95年7 月
    1 日施行，有關本案新舊法之比較，分述如下：
  1.關於共同正犯之規定，修正後刑法第28條規定：「二人以上
    共同實行犯罪之行為者，皆為正犯。」，修正前同條規定：
    「二人以上共同實施犯罪之行為者，皆為正犯。」，不論依
    修正前後規定，被告均構成共同正犯，對被告而言，並無有
    利或不利之情形，依刑法第2 條第1 項前段規定，應逕適用
    修正前刑法第28條。
  2.牽連犯、連續犯部分，按95年7 月1 日修正實施之刑法已刪
    除第55條牽連犯、第56條連續犯之規定，此刪除雖非犯罪構
    成要件之變更，但顯已影響行為人刑罰之法律效果，自屬法
    律有變更，比較新、舊法結果，應適用較有利於被告之行為
    時法律即舊法論以牽連犯及連續犯。
  3.關於法定刑罰金刑部分，修正後刑法第33條第5 款規定「罰
    金：新臺幣1 千元以上，以百元計算之」，與修正前刑法第
    33條第5 款規定「罰金：1 元以上」不同。比較新舊法結果
    ，以舊法較有利於被告，故依刑法第2 條第1 項前段規定，
    本案關於刑法第214 條之法定刑罰金部分，自應適用行為時
    之法律即修正前刑法第33條第5 款規定決定其罰金部分之法
    定刑。
  4.關於易科罰金之折算標準，修正後刑法第41條第1 項修正提
    高為「以新臺幣1,000 元、2,000 元、3,000 元折算1 日」
    ，並刪除「因身體、教育、職業或家庭之關係，執行顯有困
    難者」之條件，第2 項增訂「前項規定於數罪併罰，其應執
    行之刑未逾6 月者，亦適用之」，而修正前刑法第41條第1
    項規定「得以1 元以上3 元以下折算1 日（復依修正前罰金
    罰鍰提高標準條例第2 條規定，係就原定數額提高為100 倍
    折算1 日即銀元100 元以上300 元以下折算1 日）」，故關
    於易科罰金折算標準，以修正前之折算標準對被告較為有利
    ，應依刑法第2 條第1 項本文規定，適用修正前刑法第41條
    第1 項前段、修正前罰金罰鍰提高標準條例第2 條規定，定
    其易科罰金之折算標準。
  5.綜合上述各條文修正前、後之比較，被告甲○○應適用行為
    時之法律，即修正前商業會計法及刑法之相關規定予以論處
    。
三、論罪科刑
  (一)按公司之設立或其他登記事項如涉及偽造、變造文書時，須
    經裁判確定後，始撤銷或廢止其登記。則行為人於公司法修
    正後辦理公司登記事項，如有明知為不實之事項，而使公務
    員登載於職務上所掌之公文書，足以生損害於公眾或他人者
    ，即有刑法第214 條之適用（最高法院96年度第5 次刑事庭
    會議決議要旨參照）。次按公司之資產負債表，核屬商業會
    計法所定之財務報表，此觀諸商業會計法第3 條、第28條第
    1 項之規定即明；又營利事業銷貨統一發票，乃證明事項之
    經過而為造具記帳憑證所根據之原始憑證，係屬商業會計法
    第15條所指之商業會計憑證（最高法院94年度臺非字第98號
    、92年度臺上字第6792號判決意旨參照）。再按商業會計法
    第71條第1 款以明知為不實之事項，而填製會計憑證或記入
    帳冊之罪，原即含有業務上登載不實之本質。刑法第215 條
    之從事業務之人登載不實事項於業務上文書罪，與商業會計
    法第71條第1 款之商業負責人，以明知為不實之事項而填製
    會計憑證罪，皆規範處罰同一之登載不實行為，應屬法規競
    合，後者為前者之特別規定，依特別法優於普通法之原則，
    應優先適用商業會計法第71條第1 款之罪論處 (最高法院87
    年度臺上字第11號判決參照)。
  (二)查被告甲○○擔任政寶公司負責人，明知未實際出資，竟以
    文件表明收足股款，使不知情承辦公務員登載於職務上所掌
    公文書；且被告為商業會計法之商業負責人，明知政寶公司
    並無銷貨之事實，仍推由共犯「陳先生」填製不實之統一發
    票交由他公司作為進項憑證，持以向稅捐機關申報扣抵營業
    稅款逃漏營業稅，核其所為，係犯公司法第9 條第1 項前段
    之未繳納股款罪、修正前商業會計法第71條第5 款之使財務
    報表發生不實之結果罪、刑法第214 條使公務員登載不實文
    書、修正前商業會計法第71條第1 款之商業負責人填製不實
    會計憑證及稅捐稽徵法第43條第1 項之幫助納稅義務人逃漏
    稅捐罪。
  (三)被告甲○○與自稱「陳先生」之不詳姓名成年人間，就上開
    就上開所犯未繳納股款罪、使財務報表發生不實之結果罪、
    使公務員登載不實文書罪、填製不實會計憑證罪及幫助他人
    逃漏稅捐罪，彼此間有犯意聯絡及行為分擔，為共同正犯（
    就公司法第9 條第1 項前段、商業會計法第71條第1 款、第
    5 款犯行，其無特定關係之人，依刑法第31條第1 項規定，
    以共同正犯論）。
  (四)又被告所犯未繳納股款罪，係利用不知情之會計師出具查核
    報告書為之，為間接正犯。被告就辦理政寶公司設立登記部
    分，其係基於一個意思決定（即辦理公司登記）而為一個明
    知股東未實際繳納股款，卻以申請文件表明收足，進而於公
    司財務報表為不實登載、產生不實結果，使公務員將之登載
    在職務上所掌公文書上的行為，自應評價為一個犯罪行為；
    而刑法第214 條之罪係在保護一般公共信用，除行為人已為
    不實之申請外，尚待該管公務員將之登載於職務上所掌之公
    文書，始足成立；至於公司法第9 條第1 項前段之罪，係在
    防止虛設公司及防範經濟犯罪，只要行為人提出不實之申請
    ，即足成立，不以該管公務員已登載於職務上所掌之公文書
    為必要，是以犯罪構成要件並不相同，屬一行為觸犯數罪名
    之想像競合犯，應依現行刑法第55條之規定，從較重之公司
    法第9 條第1 項前段處斷（最高法院96年第7 次刑事庭會議
    決議要旨可資參照）。檢察官雖漏未引用修正前商業會計法
    第71條第5款之規定，惟此部分均與起訴部分有如前述之裁
    判上一罪關係，為起訴效力所及，本院自得就此部分併予審
    究，附此說明。
  (五)被告所犯多次修正前商業會計法第71條第1 款之商業負責人
    填製不實會計憑證及稅捐稽徵法第43條第1 項之幫助納稅義
    務人逃漏稅捐罪，均時間緊接，犯罪方法均相同，觸犯構成
    要件相同之罪名，顯皆係各基於概括犯意反覆為之，均為連
    續犯，各應依修正前刑法第56條之規定，各以一罪論，並加
    重其刑（另被告所為幫助他人逃漏稅捐之行為，其幫助行為
    只有一個，雖被幫助之正犯成立數行為之連續犯，幫助犯亦
    不成立連續犯，司法院92年院臺廳刑四字第04110 號函可資
    參照）。
  (六)被告所犯上開未繳納股款罪、連續修正前商業會計法第71條
    條第1 款之商業負責人填製不實會計憑證及連續稅捐稽徵法
    第43條第1 項之幫助納稅義務人逃漏稅捐罪三罪間，有方法
    、目的之牽連關係，應依修正前刑法第55條規定，從一重之
    未繳納股款罪處斷。
  (七)爰審酌被告甲○○違背公司法維護公司財務健全之立法本旨
    ，而以不實之資料表明收足股款，並致使公司財務報表發生
    不實結果，嗣復接續填製營利事業銷貨統一發票等商業會計
    憑證與附表所示公司，對經濟秩序之危害非輕，且犯罪之動
    機、目的亦殊值非難，兼衡被告甲○○於本院審理時業已坦
    承犯行，於本案亦非居於主導地位，惡性較輕，及其犯罪之
    動機、目的、手段、品行、智識程度等一切情狀，量處如主
    文所示之刑，並依修正前刑法第41條第1 項前段規定，諭知
    易科罰金之折算標準。
  (八)被告甲○○犯罪時間，係於96年4 月24日以前，合於中華民
    國96年罪犯減刑條例規定基準日之前，且無該條例規定不予
    減刑之情形，應依該條例第2 條第1 項第3 款之規定，減其
    宣告刑期2 分之1 ，並依該條例第9 條之規定，諭知易科罰
    金之折算標準。
據上論斷，應依刑事訴訟法第273 條之1 第1 項、第299 條第1
項前段，公司法第9條第1項、（95年5月24日修正前）商業會計
法第71條第1 款、第5 款，稅捐稽徵法第43條第1 項，刑法第11
條前段、第2 條第1 項前段，修正前刑法第28條、第31條第1項
、第56條、第55條、第41條第1 項前段，修正前罰金罰鍰提高標
準條例第2 條，刑法施行法第1條之1，中華民國96年罪犯減刑條
例第2條第1項第3款、第7條、第9條，判決如主文。
中    華    民    國    97    年    11    月    25    日
                  刑事第三庭    法  官  林佩儒
以上正本證明與原本無異。
如不服本判決，應於收受送達後十日內向本院提出上訴書狀（應
敘述具體理由並附繕本）。
                                書記官  陳玲君
中    華    民    國    97    年    11    月    25    日
附錄論罪科刑法條：
中華民國刑法第214條
（使公務員登載不實罪）
明知為不實之事項，而使公務員登載於職務上所掌之公文書，足
以生損害於公眾或他人者，處3 年以下有期徒刑、拘役或五百元
以下罰金。
公司法第9條
公司應收之股款，股東並未實際繳納，而以申請文件表明收足，
或股東雖已繳納而於登記後將股款發還股東，或任由股東收回者
，公司負責人各處5 年以下有期徒刑、拘役或科或併科新臺幣50
萬元以上250萬元以下罰金。
有前項情事時，公司負責人應與各該股東連帶賠償公司或第三人
因此所受之損害。
第一項裁判確定後，由檢察機關通知中央主管機關撤銷或廢止其
登記。但裁判確定前，已為補正或經主管機關限期補正已補正者
，不在此限。
公司之設立或其他登記事項有偽造、變造文書，經裁判確定後，
由檢察機關通知中央主管機關撤銷或廢止其登記。
稅捐稽徵法第43條
教唆或幫助犯第41條或第42條之罪者，處3 年以下有期徒刑、拘
役或科新臺幣6萬元以下罰金。
稅務人員、執行業務之律師、會計師或其他合法代理人犯前項之
罪者，加重其刑至二分之一。
稅務稽徵人員違反第33條規定者，除觸犯刑法者移送法辦外，處
1萬元以上5萬元以下罰鍰。
（修正前）商業會計法第71條
商業負責人、主辦及經辦會計人員或依法受託代他人處理會計事
務之人員有左列情事之一者，處5 年以下有期徒刑、拘役或科或
併科新臺幣15萬元以下罰金：
一、以明知為不實之事項，而填製會計憑證或記入帳冊者。
二、故意使應保存之會計憑證、帳簿報表滅失毀損者。
三、意圖不法之利益而偽造、變造會計憑證、帳簿報表內容或撕
    毀其頁數者。
四、故意遺漏會計事項不為記錄，致使財務報表發生不實之結果
    者。
五、其他利用不正當方法，致使會計事項或財務報表發生不實之
    結果者。
【附表】：
（一）行育企業有限公司
┌──┬────┬─────┬───────┬──────┐
│編號│發票日期│ 發票號碼 │營業稅銷售額  │營業稅稅額  │
│    │ 年/月  │          │（新臺幣）    │（新臺幣）  │
├──┼────┼─────┼───────┼──────┤
│1   │93/9    │BU00000000│250,000       │12,500      │
├──┼────┼─────┼───────┼──────┤
│2   │93/9    │BU00000000│250,000       │12,500      │
├──┼────┼─────┼───────┼──────┤
│3   │93/9    │BU00000000│300,000       │15,000      │
├──┼────┼─────┼───────┼──────┤
│4   │93/9    │BU00000000│200,000       │10,000      │
├──┼────┼─────┼───────┼──────┤
│5   │93/9    │BU00000000│290,000       │14,500      │
├──┼────┼─────┼───────┼──────┤
│6   │93/10   │BU00000000│500,000       │25,000      │
├──┼────┼─────┼───────┼──────┤
│7   │93/10   │BU00000000│300,000       │15,000      │
├──┼────┼─────┼───────┼──────┤
│8   │93/10   │BU00000000│150,000       │7,500       │
├──┼────┼─────┼───────┼──────┤
│9   │93/10   │BU00000000│260,000       │13,000      │
├──┼────┼─────┼───────┼──────┤
│10  │93/10   │BU00000000│280,000       │14,000      │
├──┼────┼─────┼───────┼──────┤
│11  │93/10   │BU00000000│230,000       │11,500      │
├──┼────┼─────┼───────┼──────┤
│12  │93/10   │BU00000000│273,000       │13,665      │
├──┼────┼─────┼───────┼──────┤
│13  │93/10   │BU00000000│270,000       │13,500      │
├──┼────┼─────┼───────┼──────┤
│14  │93/10   │BU00000000│220,000       │11,000      │
├──┼────┼─────┼───────┼──────┤
│15  │93/10   │BU00000000│226,700       │11,335      │
├──┼────┼─────┼───────┼──────┤
│合計│        │          │4,000,000     │200,000     │
└──┴────┴─────┴───────┴──────┘
（二）玖岱合金開發有限公司
┌──┬────┬─────┬───────┬──────┐
│編號│發票日期│ 發票號碼 │營業稅銷售額  │營業稅稅額  │
│    │ 年/月  │          │（新臺幣）    │（新臺幣）  │
├──┼────┼─────┼───────┼──────┤
│1   │93/7    │AU00000000│1,629,800     │81,490      │
├──┼────┼─────┼───────┼──────┤
│2   │93/7    │AU00000000│1,592,500     │79,625      │
├──┼────┼─────┼───────┼──────┤
│合計│        │          │3,222,300     │161,115     │
└──┴────┴─────┴───────┴──────┘
（三）超奕工程有限公司
┌──┬────┬─────┬───────┬──────┐
│編號│發票日期│ 發票號碼 │營業稅銷售額  │營業稅稅額  │
│    │ 年/月  │          │（新臺幣）    │（新臺幣）  │
├──┼────┼─────┼───────┼──────┤
│1   │93/10   │BU00000000│800,000       │40,000      │
├──┼────┼─────┼───────┼──────┤
│2   │93/10   │BU00000000│936,000       │46,800      │
├──┼────┼─────┼───────┼──────┤
│3   │93/10   │BU00000000│711,360       │35,568      │
├──┼────┼─────┼───────┼──────┤
│4   │93/10   │BU00000000│600,000       │30,000      │
├──┼────┼─────┼───────┼──────┤
│5   │93/10   │BU00000000│849,140       │42,457      │
├──┼────┼─────┼───────┼──────┤
│6   │93/10   │BU00000000│909,792       │45,490      │
├──┼────┼─────┼───────┼──────┤
│7   │93/10   │BU00000000│864,224       │43,211      │
├──┼────┼─────┼───────┼──────┤
│8   │93/10   │BU00000000│929,484       │46,474      │
├──┼────┼─────┼───────┼──────┤
│9   │93/10   │BU00000000│286,000       │14,300      │
├──┼────┼─────┼───────┼──────┤
│10  │93/10   │BU00000000│844,465       │42,223      │
├──┼────┼─────┼───────┼──────┤
│11  │93/10   │BU00000000│902,251       │45,113      │
├──┼────┼─────┼───────┼──────┤
│12  │93/10   │BU00000000│352,000       │17,600      │
├──┼────┼─────┼───────┼──────┤
│13  │93/10   │BU00000000│966,698       │48,335      │
├──┼────┼─────┼───────┼──────┤
│14  │93/10   │BU00000000│970,277       │48,514      │
├──┼────┼─────┼───────┼──────┤
│15  │93/10   │BU00000000│928,029       │46,401      │
├──┼────┼─────┼───────┼──────┤
│16  │93/10   │BU00000000│349,000       │17,450      │
├──┼────┼─────┼───────┼──────┤
│17  │93/10   │BU00000000│910,976       │45,549      │
├──┼────┼─────┼───────┼──────┤
│18  │93/10   │BU00000000│375,000       │18,750      │
├──┼────┼─────┼───────┼──────┤
│19  │93/10   │BU00000000│921,954       │46,098      │
├──┼────┼─────┼───────┼──────┤
│合計│        │          │14,406,650    │720,333     │
└──┴────┴─────┴───────┴──────┘
（四）虹印實業股份有限公司
┌──┬────┬─────┬───────┬──────┐
│編號│發票日期│ 發票號碼 │營業稅銷售額  │營業稅稅額  │
│    │ 年/月  │          │（新臺幣）    │（新臺幣）  │
├──┼────┼─────┼───────┼──────┤
│1   │93/5    │ZU00000000│377,195       │18,860      │
├──┼────┼─────┼───────┼──────┤
│2   │93/5    │ZU00000000│488,500       │24,425      │
├──┼────┼─────┼───────┼──────┤
│3   │93/5    │ZU00000000│355,500       │17,775      │
├──┼────┼─────┼───────┼──────┤
│4   │93/5    │ZU00000000│419,750       │20,988      │
├──┼────┼─────┼───────┼──────┤
│5   │93/5    │ZU00000000│495,500       │24,775      │
├──┼────┼─────┼───────┼──────┤
│6   │93/5    │ZU00000000│376,430       │18,822      │
├──┼────┼─────┼───────┼──────┤
│合計│        │          │2,512,875     │125,645     │
└──┴────┴─────┴───────┴──────┘


司法院資訊處製作；財團法人民間司法改革基金會備份。
